

# PEDRO GABRIEL CAIRES

Desenvolvedor FullStack

Olá Mundo! Meu nome é Pedro Gabriel e sou desenvolvedor Fullstack Web e Mobile.

#### **SOBRE**

Comecei a programar com 14 anos de idade, sempre fui um amante de hardware e software mas quando comecei a cursar a Escola Técnica em Informática foi um grande empurrão definitivo para a área. Em 2020, junto com dois amigos de longa data, criei a Phog Tech, uma equipe freelancer especializada em soluções Web. Depois disso participei de vários projetos Open Source e atualmente trabalho na Simbiose Social, uma empresa social-tech. Destaco-me pela agilidade com novas tecnologias, pela facilidade de resolução de problemas e proatividade.

#### **SKILLS**

- Javascript (React Native, Node.js e outros)- PHP (Laravel, Codelgniter e outros)
- MySQL (e outros banco de dados relacionais)
  - Java
  - Kotlin
  - Flutter
  - HTML Semântico, CSS/SASS
    - Python
    - Docker
    - SOLID
  - AWS (e outras soluções cloud)
    - Scrum/Kanban

## **EDUCAÇÃO**

- Curso Técnico em Informática no Colégio Eniac (2019~2021)
- Graduação em Sistemas da Informação pela FIAP (2022~Presente)

#### **CONTATO**

Telefone: +55 11 986341150 Email: pedrogcs0104@gmail.com

#### LINKS

GITHUB: https://github.com/dgtyPedro

**LinkedIn:** <a href="https://www.linkedin.com/in/pedrogabriel-caires/">https://www.linkedin.com/in/pedrogabriel-caires/</a>

### **EXPERIÊNCIA**

#### **PHOG TECH**

#### Desenvolvedor Web Back-end (2020~2021)

Fui responsável por estruturar e desenvolver todo backend dos projetos que fomos contratados.

#### I'M LABS

#### Engenheiro de Software (2021~2022)

Uma excelente oportunidade em que em diferentes projetos fui exposto a várias novas e diferentes tecnologias. Fiz vários projetos com ViteJs, NextJs, Laravel, Python, React Native e outras tecnologias.

#### SIMBIOSE SOCIAL

#### Desenvolvedor Web Fullstack (2022~Presente)

A empresa onde trabalho atualmente. Sou um desenvolvedor do tipo "pau para toda obra" que cria recursos do front-end ao back-end junto com a estruturação do banco de dados. Trabalho extensivamente com Laravel, React.js e MySQL.

#### **MEUS PROJETOS FAVORITOS**

- Plataforma da Simbiose: Plataforma que conecta empresas com ONGs feitas em ReactJs. LINK: <a href="https://simbiose.social">https://simbiose.social</a>
- Volumes & Markings: Aplicação de medidas para vasilhames de líquidos feita 100% por mim em React Native.

LINK: <u>play.google.com/store/apps/details?</u> <u>id=com.dooguitryx.volumesandmarkings</u>

**- dumpi-fy:** Gerenciador de playlist do Spotify feito 100% por mim em PHP.

LINK: <a href="https://dumpi-fy.herokuapp.com">https://dumpi-fy.herokuapp.com</a>